ACORDAO-COMPLETO-2376755

ACÓRDÃO DE RELAÇÃO

ACÓRDÃO DE RELAÇÃO 2414/2019 ATA 39/2019 - PLENÁRIO

Acórdão 2414/2019-TCU-Plenário
	VISTOS e relacionados estes autos de auditoria realizada em contratações de Tecnologia da Informação (TI) realizadas pelo então Ministério da Integração Nacional (MI) , pela Coordenação de Aperfeiçoamento de Pessoal de Nível Superior (Capes) , pelo Instituto Nacional do Seguro Social (INSS) , pelo Ministério da Justiça (MJ) e pela Fundação Nacional de Saúde (Funasa) , como parte da FOC - Fiscalização de Orientação Centralizada - com tal tema;
	Considerando a prolação do Acórdão 1804/2019-TCU-Plenário (peça 125) , na sessão de 31/7/2019;
	Considerando a identificação de incorreção no CPF de responsável identificado nos autos do presente processo, bem como solicitações de prorrogação de prazo formuladas por responsáveis;
	Considerando a proposta instrutória às peças 201-203;
	Considerando que, a despeito da ausência de manifestação prévia do MP/TCU, o inciso II do §1º do art. 280 do RI/TCU autoriza sua manifestação oral na sessão de julgamento,
	Os Ministros do Tribunal de Contas da União, reunidos em Sessão de Plenário, quanto ao processo a seguir relacionado, com fundamento nos arts. 15, inciso I, alínea "p", 143, inciso V, alínea "a", 234 e 235, todos do Regimento Interno, ACORDAM, por unanimidade, em:
a) efetuar as seguintes correções no Acórdão 1804/2019-TCU-Plenário, em face das inexatidões materiais encontradas, com fulcro no art. 143, inciso V, alínea "d", do Regimento Interno do TCU, c/c a Súmula - TCU 145:
a.1) no subitem 9.4.3.3 do referido acórdão, onde se lê "CPF XXX.338.877-XX", leia-se "CPF XXX.685.801-XX"; 
a.2) no subitem 9.5.3 do referido acórdão, onde se lê "CPF XXX.338.877-XX", leia-se "CPF XXX.685.801-XX";
b) prorrogar por mais quinze dias o prazo para as empresas Midnal Serviços de Tecnologia da Informação Eireli (17.879.226/0001-07) ,  Inovecon Consultoria e Serviços de TI Ltda. - ME (11.162.243/0001-42) e Teletronic Comércio de Equipamentos de Segurança e de Informática Ltda. (00.717.438/0001-95) apresentarem suas manifestações, a contar do término do prazo inicialmente fixado para resposta às oitivas, bem como autorizar, nas mesmas condições ora pleiteadas, prorrogações que venham a ser solicitadas pelas demais empresas ouvidas em oitiva, com fulcro no art. 143, inciso V, alínea "e", c/c o art. 183, § único, do Regimento Interno do TCU;
c) prorrogar por mais trinta dias o prazo para a empresa RSX Informática Ltda. (02.873.779/0001-85) e para os Srs. Jorge Fernandes Nadler (XXX.134.011-XX) , Henrique Nixon Souza da Silva (XXX.457.661-XX) e Reynaldo Aben-Athar de Souza (XXX.310.091-XX) apresentarem suas razões de justificativa/alegações de defesa, a contar do término do prazo original estabelecido no Acórdão 1804/2019-TCU-Plenário, bem como autorizar, nas mesmas condições ora pleiteadas, prorrogações que venham a ser solicitadas pelos demais responsáveis, com fulcro no art. 143, inciso V, alínea "e", c/c o art. 183, § único, do Regimento Interno do TCU.
1. Processo TC-Processo 015.830/2018-7 (RELATÓRIO DE AUDITORIA) 
	1.1. Apensos: Processo 015.572/2018-8 (DENÚNCIA) ; Processo 023.391/2018-9 (SOLICITAÇÃO) ; Processo 001.158/2019-8 (SOLICITAÇÃO) ; Processo 018.670/2018-0 (SOLICITAÇÃO) ; Processo 001.247/2019-0 (SOLICITAÇÃO) ; Processo 034.831/2018-5 (SOLICITAÇÃO) ; Processo 033.597/2018-9 (SOLICITAÇÃO) ; Processo 006.944/2019-1 (SOLICITAÇÃO) 
	1.2. Responsáveis: Alionesimo Lobo Souza Junior (XXX.958.701-XX) ; Edson Carlos Moreira Soares (XXX.827.441-XX) ; Fabio dos Santos Gasparoni (XXX.802.015-XX) ; Francisco Paulo Soares Lopes (XXX.353.011-XX) ; Geraldo Antonio de Oliveira (XXX.507.676-XX) ; Henrique Nixon Souza da Silva (XXX.457.661-XX) ; Ilton Jose Fernandes Filho (XXX.866.161-XX) ; Jorge Fernandes Nadler (XXX.134.011-XX) ; Jose Ferreira de Sousa Junior (XXX.685.801-XX) ; Leonardo Cezar Cavalieri dos Santos (XXX.421.077-XX) ; Marcelo Campos Brito (XXX.507.051-XX) ; Paulo Rodrigues Mendes (XXX.070.741-XX) ; Raquel Marra Molina de Aguiar (XXX.163.521-XX) ; Reynaldo Aben Athar de Sousa (XXX.310.091-XX) ; Rodrigo Sergio Dias (XXX.510.368-XX) ; Sergio Luiz de Castro (XXX.374.991-XX) 
	1.3. Interessados: Inovagestão - S&n Serviços de Rh e Tecnologia da Informação Ltda. (14.688.084/0001-02) ; Julio Cezar da Silva (XXX.703.981-XX) ; Rsx Informática Ltda. (02.873.779/0001-85) ; Teletronic Comércio de Equipamentos de Segurança e de Informática Ltda. (00.717.438/0001-95) 
	1.4. Órgão/Entidade: Coordenação de Aperfeiçoamento de Pessoal de Nível Superior; Fundação Nacional de Saúde; Instituto Nacional do Seguro Social; Ministério da Integração Nacional (extinta) ; Ministério da Justiça (extinta) 
	1.5. Relator: Ministro-Substituto Augusto Sherman Cavalcanti
	1.6. Representante do Ministério Público: Procuradora-Geral Cristina Machado da Costa e Silva (manifestação oral) .
	1.7. Unidade Técnica: Secretaria de Fiscalização de Tecnologia da Informação (SEFTI) .
	1.8. Representação legal: Serley Batista Alvaro, representando Inovagestão - S&n Serviços de Rh e Tecnologia da Informação Ltda.; Edilberto Nerry Petry (37.288/OAB-DF) , representando Reynaldo Aben Athar de Sousa; Julio Cezar da Silva, representando Teletronic Comércio de Equipamentos de Segurança e de Informática Ltda.; Lisbeth Vidal de Negreiros Bastos (13.810/OAB-DF) e outros, representando Rsx Informática Ltda.; Marcelo Goncalves da Cruz e outros, representando Fundação Nacional de Saúde.

Coordenação de Aperfeiçoamento de Pessoal de Nível Superior; Fundação Nacional de Saúde; Instituto Nacional do Seguro Social; Ministério da Integração Nacional (extinta); Ministério da Justiça (extinta)

Alionesimo Lobo Souza Junior (XXX.958.701-XX); Edson Carlos Moreira Soares (XXX.827.441-XX); Fabio dos Santos Gasparoni (XXX.802.015-XX); Francisco Paulo Soares Lopes (XXX.353.011-XX); Geraldo Antonio de Oliveira (XXX.507.676-XX); Henrique Nixon Souza da Silva (XXX.457.661-XX); Ilton Jose Fernandes Filho (XXX.866.161-XX); Jorge Fernandes Nadler (XXX.134.011-XX); Jose Ferreira de Sousa Junior (XXX.685.801-XX); Leonardo Cezar Cavalieri dos Santos (XXX.421.077-XX); Marcelo Campos Brito (XXX.507.051-XX); Paulo Rodrigues Mendes (XXX.070.741-XX); Raquel Marra Molina de Aguiar (XXX.163.521-XX); Reynaldo Aben Athar de Sousa (XXX.310.091-XX); Rodrigo Sergio Dias (XXX.510.368-XX); Sergio Luiz de Castro (XXX.374.991-XX)

ACORDAO-COMPLETO-2515370

Acórdão de Relação 2561/2021 - Plenário

Acórdão de Relação

ACORDAO-COMPLETO-2417894

Acórdão 3018/2020 - Plenário

RSX Informática LTDA e Lawrence Leite Gomes Barbosa

AUGUSTO SHERMAN

Serley Batista Alvaro, representando Inovagestão - S&n Serviços de Rh e Tecnologia da Informação Ltda.; Edilberto Nerry Petry (37.288/OAB-DF), representando Reynaldo Aben Athar de Sousa; Julio Cezar da Silva, representando Teletronic Comércio de Equipamentos de Segurança e de Informática Ltda.; Lisbeth Vidal de Negreiros Bastos (13.810/OAB-DF) e outros, representando Rsx Informática Ltda.; Marcelo Goncalves da Cruz e outros, representando Fundação Nacional de Saúde.

Procuradora-Geral Cristina Machado da Costa e Silva (manifestação oral).

RELATÓRIO DE AUDITORIA (RA)

Secretaria de Fiscalização de Tecnologia da Informação (SEFTI).